【裁判字號】    98,審訴,6671
【裁判日期】    990211
【裁判案由】    清償借款
【裁判全文】
臺灣臺北地方法院民事判決            98年度審訴字第6671號
    原      告  日盛國際商業銀行股份有限公司
    法定代理人  丙  ○
    訴訟代理人  乙○○
                甲○○
    被      告  廖隆德即徐詩.
  兼上  一  人
    法定代理人  丁○○原名廖.
    被      告  廖思即徐詩.
                廖思伶即徐詩.
上列當事人間清償借款事件，經本院於中華民國99年2月8日言詞
辯論終結，判決如下：
    主  文
被告應連帶給付原告新台幣壹佰貳拾玖萬零伍元，及自民國九十
五年十一月二十二日起至清償日止，按年息百分之七點二三計算
之利息，暨自民國九十五年十二月二十三日起至清償日止，其逾
期在六個月以內者，按上開利率百分之十，逾期超過六個月部分
，按上開利率百分之二十計算之違約金。
被告應連帶給付原告新台幣壹佰陸拾陸萬壹仟肆佰肆拾伍元，及
自民國九十五年十一月二十七日起至清償日止，按年息百分之七
計算之利息，暨自民國九十五年十二月二十八日起至清償日止，
其逾期在六個月以內者，按上開利率百分之十，逾期超過六個月
部分，按上開利率百分之二十計算之違約金。
被告應連帶給付原告新台幣貳佰柒拾伍萬貳仟柒佰拾伍元，及
自民國九十五年十月二十九日起至清償日止，按年息百分之二點
八計算之利息，暨自民國九十五年十一月三十日起至清償日止，
其逾期在六個月以內者，按上開利率百分之十，逾期超過六個月
部分，按上開利率百分之二十計算之違約金。
訴訟費用新台幣伍萬柒仟伍佰貳拾玖元由被告連帶負擔。
    事實及理由
甲、程序方面：
一、按訴狀送達後，原告不得將原訴變更或追加他訴，但擴張或
    減縮應受判決事項之聲明者，不在此限，民事訴訟法第255
    條第1項第3款定有明文。查本件原告起訴時請求：(1)被告應
    連帶給付原告新台幣（下同）1,290,005 元，及自民國95年
    11月22日起至清償日止，按年息百分之7.47% 計算之利息，
    暨自95年11月22日起至清償日止，其逾期在6 個月以內者，
    按上開利率10%，逾期超過6 個月部分，按上開利率20%計算
    之違約金；(2)被告應連帶給付原告1,661,445 元，及自95年
    11月27日起至清償日止，按年息7%計算之利息，暨自95年11
    月27日起至清償日止，其逾期在6 個月以內者，按上開利率
    10%，逾期超過6 個月部分，按上開利率20%計算之違約金；
    (3)被告應連帶給付原告2,752,735 元，及自95年10月29日起
    至清償日止，按年息2.8%計算之利息，暨自民國95年10月29
    日起至清償日止，其逾期在6個月以內者，按上開利率10%，
    逾期超過6個月部分，按上開利率20%計算之違約金。嗣於本
    院審理期間，將請求減縮如主文所示，揆諸上開規定，應予
    准許。
二、本件依兩造簽訂之授信合約書第13條約定，雙方合意以臺灣
    臺北地方法院為第一審管轄法院，故本院自有管轄權。又本
    件被告未於言詞辯論期日到場，核無民事訴訟法第386 條所
    列各款情形，應依原告之聲請，由其一造辯論而為判決。
乙、實體方面：
一、原告起訴主張：訴外人佳鴻電器有限公司（下稱佳鴻公司）
    於94年12月22日邀同被告丁○○、訴外人徐詩婕（原名徐秀
    榮）為連帶保證人向原告借款180 萬元，借款期間自94年12
    月22日起至97年12月22日止，按原告基準利率加碼年率3.15
    %機動計息（遲延時為4.08%＋3.15%＝7.23%），並約定依年
    金法計算月付金，共分36期，按期平均攤還本息，如未依約
    清償，除仍按前開利率計算遲延利息外，逾期在6 個月以內
    者，按上開利率10%，逾期超過6 個月部分，按上開利率20%
    計算違約金，並喪失期限利益，債務視同全部到期。詎佳鴻
    公司自95年11月22日起即未依約繳款，依約喪失期限利益，
    債務視同全部到期，尚積欠本金1,290,005元及利息、違約
    金。又佳鴻公司於94 年6月27日邀同被告丁○○、訴外人徐
    詩婕為連帶保證人，向原告借款300萬元，借款期間自94年6
    月27日起至97 年6月27日止，按年利率7%固定計息，並約定
    依年金法計算月付金，共分36期，按期平均攤還本息，如未
    依約清償，除仍按前開利率計算遲延利息外，逾期在6 個月
    以內者，按上開利率10%，逾期超過6個月部分，按上開利率
    20% 計算違約金，並喪失期限利益，債務視同全部到期。詎
    佳鴻公司自95年11月27日起即未依約繳款，依約喪失期限利
    益，債務視同全部到期，尚積欠本金1,661,445 元及利息、
    違約金。另佳鴻公司於94 年7月29日邀同徐詩婕為連帶保證
    人，向原告借款289萬元，借款期間自94 年7月29日起至114
    年7月29日止，前2年按年利率2.8固定計息，第3年起改依原
    告1年期定期儲蓄存款機動利率加碼年率1.5% 機動計息，並
    約定依年金法計算月付金，共分240 期，按期平均攤還本息
    ，如未依約清償，除仍按前開利率計算遲延利息外，逾期在
    6 個月以內者，按上開利率10%，逾期超過6個月部分，按上
    開利率20% 計算違約金，並喪失期限利益，債務視同全部到
    期。詎佳鴻公司自95年10月29日起即未依約繳款，依約喪失
    期限利益，債務視同全部到期，尚積欠本金2,752,735 元及
    利息、違約金。惟連帶保證人徐詩婕於95 年5月20日死亡，
    被告為其法定繼承人，並未辦理拋棄或限定繼承，是被告對
    上開保證債務，應負連帶清償之責，爰依消費借貸、連帶保
    證及繼承之法律關係提起本件訴訟等情。並聲明：如主文所
    示。
二、被告未於言詞辯論期日到場，亦未提出書狀作何聲明或陳述
    。
三、本件原告主張之事實，已據其提出授信合約書、授信動用申
    請書（商金部專用）、台幣客戶基本資料、戶籍謄本、繼承
    系統表及臺灣桃團地方法院函等影本為證，又被告已於相當
    時期受合法通知，而於言詞辯論期日不到場，亦未提出準備
    書狀爭執，依民事訴訟法第280條第3項前段準用同條第1項
    規定，對原告主張之前開事實，視同自認，堪信為真實。從
    而，原告依消費借貸、連帶保證及繼承之法律關係請求被告
    連帶給付如主文所示之本金、利息及違約金，為有理由，應
    予准許。
四、本件訴訟費用額確定為57,529元。
五、訴訟費用負擔之依據：民事訴訟法第85條第2項。
中    華    民    國    99    年    2     月    11    日
                        民事第六庭法官  傅中樂
以上正本係照原本作成。
如對本判決上訴，須於判決送達後20日內向本院提出上訴狀。
中    華    民    國    99    年    2     月    11    日
                                書記官  王文心

司法院資訊處製作；財團法人民間司法改革基金會備份。
